臺灣高等法院民事裁定
110年度非抗字第124號
再 抗告 人  廖承傑  
代  理  人  盧孟蔚律師
            劉和鑫律師
上列再抗告人因與相對人呂紹群間請求票款執行事件，對於中華
民國110年11月1日臺灣士林地方法院110年度抗字第189號裁定，
提起再抗告，本院裁定如下：
    主  文
再抗告駁回。
再抗告程序費用由再抗告人負擔。
    理  由
一、本件相對人執再抗告人於民國107年7月18日簽發，面額新臺
    幣(下同)2000萬元、未載到期日，並免除作成拒絕證書之本
    票1紙（下稱系爭本票)，主張經提示後未獲付款，乃向原法
    院聲請本票裁定准予強制執行，經原法院司法事務官以110
    年度司票字第6262號裁定准許之(下稱原處分)，再抗告人提
    起抗告，原法院維持原處分，裁定駁回其抗告(下稱原裁定)
    ，再抗告人再為抗告。
二、再抗告意旨略以：相對人並未向伊提示系爭本票，原法院亦
    未曾函詢提示日期或方式，且系爭本票之票款給付請求權已
    罹於時效等，皆屬非訟事件形式上審查之範圍，原審認為係
    屬實體上之爭執，非本件非訟法院所得審究為由，駁回再抗
    告人所提抗告，適用法規顯有錯誤等語。 
三、按對於非訟事件抗告法院之裁定再為抗告，僅得以其適用法
     規顯有錯誤為理由，非訟事件法第45條第3項定有明文。所
    謂適用法規顯有錯誤，係指原裁定就其取捨證據所確定之事
     實適用之法規顯然不合於法律規定，或與司法院現尚有效
    及 大法官會議之解釋，或與現存尚有效之判例顯然違反者
    而言 ，不包括漏未斟酌證據、調查證據欠周及認定事實不
    當之情 形（最高法院60年台再字第170號、71年台再字第21
    0號、80年台上字第1326號判例參照）。又本票既已載明免
    除作成拒絕證書，執票人聲請裁定准予強制執行，即毋庸提
    出已為付款提示之證據。苟發票人抗辯執票人未為提示，依
    票據法第124 條準用同法第95條但書之規定，即應由其負舉
    證之責。
四、經查：相對人所提系爭本票，自形式上觀之，已載明免除作
    成拒絕證書，相對人於聲請時已主張系爭本票未載到期日，
    視為見票即付，經其提示不獲付款等語（見原法院110年度
    司票字第6262號卷《下稱司票字卷》第10頁），復於原審陳明
    係於108年1月31日在臺北市○○區○○○路0段00巷00號之戶外咖
    啡座向再抗告人提示未獲付款(見原審卷第35頁)，無庸提出
    已為付款提示之證據，再抗告人就相對人未提示乙節，又未
    舉證證明，原裁定因認其抗告為無理由，駁回其抗告，經核
    於法並無違誤。再抗告人雖辯稱：原法院未曾函詢相對人提
    示日期或方式，即認定相對人提示後不獲付款，核屬對原法
    院證據取捨、認定事實不當之指摘，尚難認係適用票據法第
    124條準用同法第85條規定顯有錯誤之情事，其所為此項抗
    辯難認有理由。至本票執票人聲請法院裁定准許強制執行係
    屬非訟事件，法院僅得為形式上審查，就執票人之追索權已
    否罹於時效之實體上爭執，無權予以審究（最高法院94年度
    台抗字第90號裁定意旨參照）。系爭本票未載到期日，依票
    據法第120條第2項規定，視為見票即付，相對人並主張於10
    8年1月31日提示後未獲付款，則其於110年7月7日聲請原法
    院裁定准許強制執行（見司票字卷第9頁），從形式上審查
    ，尚無足認定其票款請求權時效業已完成，原處分准予強制
    執行，即無不當。再抗告意旨，執此指摘原裁定不當，求予
    廢棄，亦無足取。　
五、綜上所述，原裁定維持原法院司法事務官所為准許系爭本票
     強制執行之裁定，駁回再抗告人之抗告，其適用法規並無
    錯 誤。再抗告意旨指摘原裁定不當，聲明廢棄，為無理由
    ，應 駁回其再抗告，爰裁定如主文。
中　　華　　民　　國　　110 　年　　12　　月　　30　　日
                  民事第二十四庭
                        審判長法  官  胡宏文
                              法  官  陳心婷
                              法  官  楊雅清
正本係照原本作成。
不得抗告。
中　　華　　民　　國　　111 　年　　1 　　月　　3 　　日
 　　　　　　　　　　　    　 書記官  林初枝